# 告假（ 2017 年 7 月 24 日～ 8 月 4 日）

提问人：chenyiwei 时间：2017-07-20 19:27:15
各位网友、其他版主、社区管理员：
我将于 7 月 24 日（周一）至 8 月 4 日（周五）休假。在此期间可能无法或者不能及时管理版面和回复问题，特此预先告知各位，也请本版面其他版主和社区管理员在此期间多费心了！
chenyiwei

回答人：chenyiwei
各位网友、其他版主、社区管理员：
我将于 7 月 24 日（周一）至 8 月 4 日（周五）休假。在此期间可能无法或者不能及时管理版面和回复问题，特此预先告知各位，也请本版面其他版主和社区管理员在此期间多费心了！
chenyiwei